【裁判字號】    98,訴,49
【裁判日期】    980226
【裁判案由】    毒品危害防制條例
【裁判全文】
臺灣基隆地方法院刑事判決                98年度訴字第49號
公  訴  人  臺灣基隆地方法院檢察署檢察官
被      告  甲○○
上列被告因違反毒品危害防制條例案件，經檢察官提起公訴（98
年度毒偵字第1 號），被告於準備程序進行中，就被訴事實為有
罪之陳述，經本院合議庭裁定由受命法官獨任進行簡式審判程序
，判決如下：
    主  文
甲○○施用第一級毒品，累犯，處有期徒刑玖月。扣案之第二級
毒品甲基安非他命（毛重零點陸捌公克）併同無法析離之包裝袋
壹只，沒收銷燬之。
    事  實
一、甲○○前於民國88年間因施用毒品案件【一犯】，經臺灣臺
    北地方法院裁定送觀察、勒戒，於88年8 月31日因無繼續施
    用傾向執行完畢而釋放；復因施用毒品案件【二犯】，經依
    臺灣板橋地方法院裁定送觀察、勒戒後，認有繼續施用傾向
    ，而經同院裁定令入戒治處所施以強制戒治後，於90年5 月
    25日執行期滿，並判處有期徒刑5 月確定，至91年8 月20日
    縮刑執行完畢。又因施用毒品案件，經臺灣基隆地方法院以
    93年度訴字第124 號判處有期徒刑9 月、7 月，應執行有期
    徒刑1 年2 月確定；再因施用毒品案件，經同法院以94年度
    訴字第50號判處有期徒刑7 月確定，並與上開案件接續執行
    ，而於95年5 月23日假釋付保護管束，至95年7 月26日期滿
    為止未經撤銷假釋，其未執行之刑，以已執行論（構成累犯
    ）。
二、詎其猶不知戒除毒癮，復基於施用第一級、第二級毒品之犯
    意，於97年12月18日下午1 時許，在基隆市○○區○○路其
    所駕駛之不詳車號自用小客車內，以將毒品海洛因及甲基安
    非他命混合置於鋁箔紙上，再以火燒烤加熱之方式，同時施
    用第一級毒品海洛因及第二級毒品甲基安非他命。嗣於同日
    下午4 時許，在基隆市安樂區○○○街6 巷口，因另案遭本
    署發布通緝，為警逮捕，另經徵得甲○○之自願性同意後進
    行搜索而查獲，並扣得由甲○○自行自背包內取出交付之毒
    品安非他命1 包（毛重0.68公克）。
三、案經基隆市警察局第二分局報告臺灣基隆地方法院檢察署檢
    察官偵查起訴。
    理  由
一、本件被告所犯者非為死刑、無期徒刑、最輕本刑為3 年以上
    有期徒刑之罪或高等法院管轄第一審案件，其於準備程序進
    行中，先就被訴事實為有罪之陳述，經告知其簡式審判程序
    之旨，並聽取公訴人及被告之意見後，本院依刑事訴訟法第
    273 條之1 第1 項之規定，裁定由受命法官獨任進行簡式審
    判程序，且依同法第273 條之2 規定，簡式審判程序之證據
    調查，不受第159 條第1 項、第161 條之2 、第161 條之3
    、第163 條之1 及第164 條至第170 條規定之限制，合先敘
    明。
二、上開事實，業據被告於檢察官偵查時及本院準備程序及審理
    時坦承在卷，而被告為警查獲所採集之尿液經送臺灣尖端先
    進生技醫藥股份有限公司以酵素免疫分析法初步檢驗鴉片類
    及安非他命類均為陽性，並以氣相層析質譜分析法確認檢驗
    後，結果呈施用第一級毒品海洛因代謝後之嗎啡陽性反應（
    檢出嗎啡濃度為2225ng／ml、衛生署閾值濃度300 ng／ml）
    及甲基安非他命陽性反應（檢出甲基安非他命23900ng/ml，
    且安非他命4340ng/ml ，衛生署閾值濃度甲基安非他命500n
    g ／ml且安非他命>=100 ng／ml），有該公司濫用藥物檢驗
    報告、被告之尿液檢體對照表各1 份附卷可稽，復參以酵素
    免疫分析或薄層定性分析等方式為初步篩檢者，檢驗結果固
    有相當程度偽陽性之可能，然以氣相層析質譜儀分析法之儀
    器為交叉確認者，檢驗結果出現偽陽性之機率則極低，因而
    具有公信力，核足為對被告為不利之認定，況查法務部調查
    局就尿液之檢驗方法亦採取氣相層析質譜儀分析法，且觀諸
    被告之尿液檢驗結果，所含嗎啡及甲基安非他命、安非他命
    濃度，遠超過衛生署檢測標準，是以該公司所採以酵素免疫
    分析法為初步檢驗，再以氣相層析質譜儀分析法為確認檢驗
    之檢驗方法所得檢驗結果，應無檢驗錯誤之虞，復有基隆市
    警察局第二分局搜索扣押筆錄、扣押物品目錄表、查獲涉嫌
    毒品危害防制條例毒品初步鑑驗報告書、及扣押物品清單各
    乙紙附卷可佐，足認被告自白與事實相符。另按施用安非他
    命後，其尿液不致檢出甲基安非他命陽性反應，而施用甲基
    安非他命後，其尿液可檢出甲基安非他命和其代謝物安非他
    命成分，而目前國內緝獲之白色結晶或粉未安非他命毒品，
    其成分多為甲基安非他命等語，此有行政院衛生署管制藥品
    管理局中華民國93年11月2 日管檢字第0930010499號函在卷
    可憑，是扣案所稱「安非他命」，應為甲基安非他命無訛。
    又被告有如事實欄一、記載多次施用毒品強制戒治，並經判
    處有期徒刑確定之事實等情，亦有臺灣高等法院被告前案紀
    錄表存卷可參，其於初犯毒品危害防制條例第10條案件，經
    觀察勒戒執行完畢釋放後，5 年內已二犯毒品危害防制條例
    第10條之罪，並經起訴且判處有期徒刑確定在案，顯見其再
    犯率甚高，原實施觀察、勒戒或強制戒治，已無法收其實效
    ，依據最高法院97年度第5 次刑事庭會議決議意旨，被告本
    次犯行應依同條例第23條第2 項規定追訴處罰。被告施用第
    一級毒品海洛因、第二級毒品甲基安非他命，罪證明確，犯
    行洵堪認定，自應依法論科。
三、論罪科刑部分：
  (一)查海洛因、甲基安非他命分別係毒品危害防制條例第2 條第
    2 項第1 、2 款所定之第一、二級毒品，核被告所為係犯毒
    品危害防制條例第10條第1 項、第2 項之施用第一、二級毒
    品罪。被告持有第一、二級毒品海洛因之低度行為，應為施
    用第一、二級毒品之高度行為所吸收，不另論罪。被告同時
    施用第一、二級毒品，係以一行為觸犯數罪名，為想像競合
    犯，應依刑法第55條規定，從重論以施用第一級毒品罪。
  (二)被告有事實欄一、所載之前案紀錄暨科刑執行情形，有臺灣
    高等法院被告前案紀錄表在卷可稽，其於受有期徒刑之執行
    完畢後，5 年內故意再犯有期徒刑以上之本罪，為累犯，應
    依刑法第47條第1 項之規定加重其刑。
  (三)爰審酌被告同時施用第一、二級毒品之犯罪情狀、犯罪之動
    機在於解除生理之癮、曾有施用毒品之前科仍不知戒除，惟
    犯罪後坦承犯行，且所犯之施用毒品犯行乃戕害自己身心健
    康，並未危及他人等一切情狀，量處如主文所示之刑。
四、沒收部分：
    扣案之第二級毒品甲基安非他命1 包（毛重0.68公克）併同
    無法析離之包裝袋1 只，包裝袋應與毒品整體視為查獲之毒
    品，依毒品危害防制條例第18條第1 項前段之規定，宣告沒
    收銷燬之（蓋無論以何種方式包裝袋與其內裝之毒品，包裝
    袋內均會有極微量毒品殘留，故上述包裝袋應整體視為查獲
    毒品，一併依前揭規定宣告沒收銷燬之，參見最高法院95年
    度臺上字第3739號、第7354號判決）。
據上論斷，應依刑事訴訟法第273 條之1 第1 項、第299 條第1
項前段，毒品危害防制條例第10條第1 項、第2 項、第18條第1
項前段、第23條第2 項，刑法第11條、第55條前段、第47條第1
項，判決如主文。
本案經檢察官乙○○到庭執行職務。
中    華    民    國    98    年    2     月    26    日
                  刑事第三庭法  官  黃永定
以上正本證明與原本無異。
如不服本判決應於收受本判決後10日內向本院提出上訴書狀，其
未敘述上訴理由者，並得於提起上訴後10日內向本院補提理由書
狀（均須按他造當事人之人數附繕本）「切勿逕送上級法院」。
中    華    民    國    98    年    2     月    26    日
                            書記官  劉珍珍
附錄論罪法條：
毒品危害防制條例第10條
I施用第一級毒品者，處6月以上5年以下有期徒刑。
II施用第二級毒品者，處3年以下有期徒刑。


司法院資訊處製作；財團法人民間司法改革基金會備份。
